台灣台中地方法院民事裁定　九十一年度再簡抗字第一號
　　抗　告　人　乙　○
　　相　對　人　甲○○
右當事人間返還房屋事件，抗告人對於中華民國九十一年三月十三日本院台中簡易庭九十一
年度中再簡字第一號裁定，提起抗告，本院裁定如左：
　　主　　　文
抗告駁回。
抗告程序費用由抗告人負擔。
　　理　　　由
一、按再審之訴，應於三十日之不變期間內提起。前項期間，自判決確定時起算。但再審之
　　理由知悉在後者，自知悉時起算。再審之訴不合法者，法院應以裁定駁回之。民事訴訟
　　法第五百條第一、二項、第五百零二條第一項分別定有明文。
二、民事訴訟法第一百三十六條第一項規定，「送達，於應受送達人之住、居所、事務所或
　　營業所行之。」如應受送達人同時有住所、居所、事務所或營業所者，其送達得任向其
　　中一處所行之。經查抗告人住所設於台中縣豐原市○○路二一三巷一七四弄二之一號，
　　此有戶籍謄本一份附於本院八十九年度中簡字第一八九九號案卷可稽，其於不動產買賣
　　契約書所載之居所為彰化市○○路一五八巷四十號，抗告人於八十八年十二月三十一日
　　交屋前，未經相對人同意，於八十八年十一月十七日假借清掃房屋之名，擅自遷入買賣
　　標的物（台中市○○路一六八巷十五弄三號五樓之二）居住。是抗告人應受送達之處所
　　有三處，本院八十九年度中簡字第一八九九號兩造間返還房屋事件，將應送達之文書，
　　向其住所地送達，於法並無不合。上開判決於八十九年九月廿四日確定。
三、查再審之訴，必須主張原確定判決有民事訴訟法第四百九十六條或第四百九十七條所定
　　之情形，始為適法。而民事訴訟法第四百九十六條第一項第六款所謂「當事人知他造住
　　居所指為所在不明而與涉訟者」，係指當事人起訴時，明知他造之住居所，意指為所在
　　不明，而矇請法院為公示送達，因事實上，公示送達鮮為他造所知悉，不啻剝奪他造參
　　與辯論及為利己陳述之機會，自難期審判之公平，故列為再審之理由。本件八十九年度
　　中簡字第一八九九號返還房屋事件，八十九年七月廿六日下午二時四十五分之期日通知
　　書，係寄存於抗告人住所地（即戶籍所在地）之豐東派出所，有送達證書可按，待八十
　　九年八月十四日為判決正本送達，竟被退回，法院於八十九年九月一日依職權將應送達
　　於抗告人之民事判決正本為公示送達。此亦有法院依職權公示送達證書可查。是相對人
　　並未為公示送達之聲請，與民事訴訟法第四百九十六條第一項第六款所規定之再審理由
　　不符，抗告人對之提起再審之訴，自屬不合法。
四、況抗告人於九十年三月十六日所具之聲請再議狀稱：「其於九十年三月十四日始知悉原
　　確定判決有民事訴訟法第四百九十六條第一項第六款之再審理由。－－－因前揭確定判
　　決強制執行實施，而於九十年一月五日就訟爭標的即台中市○○路一六八巷十五弄三號
　　五樓之二房屋為斷水斷電之強制執行，欲令再審原告（即抗告人）遷出，致再審原告生
　　活在無水無電之情形下，有害人權等語。」顯見抗告人於遭強制執行之際，既已知悉其
　　所謂之再審理由。復因抗告人所提聲請再議狀，未依民事訴訟法第五百零一條第一項規
　　定表明再審之訴之程式事項，經本院於九十年八月十四日裁定限期五日內補出，該裁定
　　於九十年八月廿一日即送達於抗告人所陳之彰化市○○路○段一五八巷四十號，抗告人
　　逾期未補正，本院遂於九十年九月廿一日裁定駁回該件再審之訴。是抗告人自九十年一
　　月五日強制執行實施起，至九十年八月廿一日收受法院命補正裁定之日止，在該期間內
　　均可得知該確定判決內容，遲至九十年十月十一日始向本院提起九十一年度中再簡字
　　第一號再審之訴，顯逾三十日之不變期間。
五、綜上所述，抗告人提起九十一年度中再簡字第一號再審訴訟，揆諸首揭法條規定，已逾
　　再審期間，且不具再審理由，其再審之訴不合法，原審裁定駁回其再審之訴，於法並無
　　不合，本件抗告為無理由。
六、依民事訴訟法第四百三十六條之一第三項、第四百九十二條第一項、第九十五條、第七
　　十八條裁定如主文。
中　　　　華　　　　民　　　　國　 九十一　 年　　　九　　　 月　　 十一　　　日
　　　　　　　　　　　　　　　　　　臺灣臺中地方法院民事第四庭
~B審判長法官  張恩賜
~B　　　法官　王有民
~B　　　法官　周靜秀
右為正本係照原本作成
本件不得抗告
中　　　　華　　　　民　　　　國　 九十一　 年　　　九　　　 月　　 十二　　　日
~B法院書記官
